臺灣高等法院刑事裁定
110年度重上更二字第12號
上  訴  人  
即  被  告  PETRE GABRIEL（羅馬尼亞籍）




選任辯護人  鄭馨芝律師（法扶律師）          
上  訴  人  
即  被  告  OVIDIU GELU TODIRICA（羅馬尼亞籍）




選任辯護人  彭彥植律師（法扶律師）          
上  訴  人  
即  被  告  IULIAN ALEXANDRU CIOT（羅馬尼亞籍）




選任辯護人  李翰洲律師（法扶律師）          
上  訴  人  
即  被  告  IOAN ADRIAN CODOBAN（羅馬尼亞籍）




選任辯護人  林柏裕律師（法扶律師）          
上列上訴人即被告等因偽造有價證券等案件，前經限制出境、出
海，本院裁定如下：
    主  文
PETRE GABRIEL、OVIDIU GELU TODIRICA、IULIAN ALEXANDRU CI
OT均自民國一一○年六月十五日起，延長限制出境、出海至民國
一一○年八月十四日止。
IOAN ADRIAN CODOBAN自民國一一○年六月十五日起，延長限制出
境、出海捌月。
    理  由
一、按被告犯罪嫌疑重大，而有下列各款情形之一者，必要時檢
    察官或法官得逕行限制出境、出海。但所犯係最重本刑為拘
    役或專科罰金之案件，不得逕行限制之：一、無一定之住、
    居所者。二、有相當理由足認有逃亡之虞者。三、有相當理
    由足認有湮滅、偽造、變造證據或勾串共犯或證人之虞者。
    又審判中限制出境、出海每次不得逾8月，犯最重本刑為有
    期徒刑10年以下之罪者，累計不得逾5年；其餘之罪，累計
    不得逾10年，刑事訴訟法第93條之2第1項、第93條之3第2項
    後段分別定有明文。
二、上訴人即被告PETRE GABRIEL、OVIDIU GELU TODIRICA、IUL
    IAN ALEXANDRU CIOT、IOAN ADRIAN CODOBAN（下均逕稱姓
    名）因偽造有價證券等案件，前經檢察官以渠等涉犯刑法第
    201條之1第1項偽造信用卡、同條第2項行使偽造信用卡、同
    法第339條之2第1項、第3項違法由自動付款設備取得他人之
    物（或未遂）等罪嫌提起公訴，經臺灣臺北地方法院以105
    年度訴字第376號判決分別判處罪刑，PETRE GABRIEL、OVID
    IU GELU TODIRICA、IULIAN ALEXANDRU CIOT、IOAN ADRIAN
     CODOBAN提起上訴，經本院判決後，最高法院第二次發回更
    審，現由本院以110年度重上更二字第12號審理中。又PETRE
     GABRIEL、OVIDIU GELU TODIRICA、IULIAN ALEXANDRU CIO
    T、IOAN ADRIAN CODOBAN前經本院於民國109年2月10日重為
    限制出境、出海處分，審酌PETRE GABRIEL、OVIDIU GELU T
    ODIRICA、IULIAN ALEXANDRU CIOT、IOAN ADRIAN CODOBAN
    皆犯罪嫌疑重大，有刑事訴訟法第93條之2第1項第2款之事
    由，且有限制出境、出海之必要，裁定均應自109年2月15日
    起至109年10月14日止限制出境、出海，嗣於109年10月15日
    起均延長限制出境、出海8月等情，有相關裁定書、函文等
    在卷可參。
三、茲因前開期間將於110年6月14日屆滿，本院於110年3月17日
    聽取檢察官、PETRE GABRIEL、OVIDIU GELU TODIRICA、IUL
    IAN ALEXANDRU CIOT、IOAN ADRIAN CODOBAN及各自辯護人
    之意見（見本院110年3月17日訊問筆錄），並審酌全案證據
    資料，認PETRE GABRIEL、OVIDIU GELU TODIRICA、IULIAN 
    ALEXANDRU CIOT、IOAN ADRIAN CODOBAN涉犯刑法第201條之
    1第1項偽造信用卡、同條第2項行使偽造信用卡、同法第339
    條之2第1項、第3項違法由自動付款設備取得他人之物（或
    未遂）等罪嫌仍屬重大，且本案經PETRE GABRIEL、OVIDIU 
    GELU TODIRICA、IULIAN ALEXANDRU CIOT、IOAN ADRIAN CO
    DOBAN提起上訴，猶待本院調查釐清，尚未確定，倘將來經
    本院審理認渠等涉有上開犯行而予以論罪科刑，因渠等均係
    羅馬尼亞籍人士，PETRE GABRIEL、OVIDIU GELU TODIRICA
    均供稱欲出境返國等語（見本院卷第131至132頁），一旦離
    境，未必會再主動入境接受審判或執行，有相當理由足認渠
    等有逃亡之虞，具有刑事訴訟法第93條之2第1項第2款限制
    出境、出海之事由。又參酌本案訴訟進行之程度，並權衡國
    家刑事司法權之有效行使、社會秩序及公共利益、PETRE GA
    BRIEL、OVIDIU GELU TODIRICA、IULIAN ALEXANDRU CIOT、
    IOAN ADRIAN CODOBAN居住及遷徙自由權受限制之程度，且
    考量PETRE GABRIEL、OVIDIU GELU TODIRICA、IULIAN ALEX
    ANDRU CIOT、IOAN ADRIAN CODOBAN所涉本案犯罪情節與所
    犯罪名之輕重，就其目的與手段依比例原則權衡後，認有對
    PETRE GABRIEL、OVIDIU GELU TODIRICA、IULIAN ALEXANDR
    U CIOT、IOAN ADRIAN CODOBAN限制出境、出海之必要，又P
    ETRE GABRIEL、OVIDIU GELU TODIRICA、IULIAN ALEXANDRU
     CIOT所犯上開罪嫌均為最重本刑10年以下之罪，揆諸前開
    規定，爰裁定如主文所示。
據上論斷，依刑事訴訟法第93條之2，裁定如主文。
中　　華　　民　　國　　110 　年　　5 　　月　　19　　日
                  刑事第十二庭  審判長法　官  陳如玲
                                      法　官  廖建瑜
                                      法　官  蔡如惠
以上正本證明與原本無異。
如不服本裁定，應於收受送達後五日內向本院提出抗告狀。
                                      書記官  黃郁珊
中　　華　　民　　國　　110 　年　　5 　　月　　20　　日